【裁判字號】    92,交聲,204
【裁判日期】    921027
【裁判案由】    違反道路交通管理處罰條例聲明異議
【裁判全文】
臺灣基隆地方法院交通事件裁定                    九十二年度交聲字第二０四號
    移 送機 關  交通部公路總局台北區監理所基隆監理站
    異  議  人  甲○○
右列受處分人因違反道路交通管理處罰條例案件，對於交通部公路總局台北區監理所
基隆監理站九十二年八月二十七日所為之處分（原處分：基監第裁四二─ＲＡ000
0000號），聲明異議，本院裁定如左：
     主  文
異議駁回。
     理  由
一、按「受處分人，不服第八條主管機關所為之處罰，得於接到裁決書之翌日起二十
    日內，向管轄地方法院聲明異議」、「聲明異議，應以司法狀紙，敘述異議之理
    由，提出於原處分機關為之。原處分機關應於接受異議書狀後五日內，將該案卷
    宗及有關證物，送交該管地方法院或其分院交通法庭」，道路交通安全處罰條例
    第八十七條第一項、道路交通案件處理辦法第十三條分別定有明文。經查本件交
    通部公路總局台北區監理所基隆監理站（下稱「原處分機關」）基監第裁四二─
    ＲＡ0000000號違反道路交通管理事件裁決書（下稱「裁決書」）裁決日
    期為九十二年八月二十七日，有前揭裁決書一件附卷可稽，聲明異議人於同日具
    狀向原處分機關聲明異議，有聲明異議人之聲明異議狀一紙及聲明異議狀上原處
    分機關收文章一枚附卷可稽，揆諸上開說明，應認符合法定程式及未逾異議期間
    ，合先敘明。
二、次按汽車駕駛人在設有禁止停車標誌、標線之處所停車者，處新臺幣（下同）六
    百元以上一千二百元以下罰鍰，道路交通管理處罰條例第五十六條第一項第四款
    定有明文。另按「交通法庭認為聲明異議無理由者，應以裁定駁回」，道路交通
    案件處理辦法第十九條定有明文。
三、原處分意旨略以：受處分人甲○○所有車牌號碼ＡＧ─四０九二號自小客車，於
    民國（下同）九十二年五月二十五日七時三十分許，在基隆市○○路設有禁止停
    車標線之處所停車，經基隆市警察局交通警察隊警員舉發，依道路交通管理處罰
    條例第五十六條第一項第四款之規定裁決罰鍰新台幣九百元。
四、異議意旨略以：異議人即受處分人甲○○坦承案發時、地將所有車牌號碼ＡＧ─
    四０九二號自小客車停在設有黃線處所之情事，惟辯稱：其係將車輛停放在黃線
    外側，亦未壓線，當天又為星期假日之清晨，並無防礙交通之情形，原處分機關
    以異議人在設有禁止停車標線之處所停車，裁決罰鍰新台幣九百元，實無理由，
    為此聲明異議等語。
五、經查：異議人甲○○所有車牌號碼ＡＧ─四０九二號自小客車，於九十二年五月
    二十七日七時三十分許，在基隆市○○路設有禁止停車標線處所停車之事實，為
    異議人自承不諱，並有舉發照片一張附卷可參，而異議人停車處所，屬「道路交
    通管理處罰條例」第三條所稱之「道路」範圍，並設有禁止停車標線禁止車輛停
    放，依規定每日上午七時至晚間八時不得停車，復有基隆市警察局九十二年七月
    三十一日基警交字第０九二００三六二００號函在卷足憑，雖異議人辯稱：其係
    將車輛停放在黃線外側，亦未壓線云云，然查，依據道路交通規則第一百十二條
    第一項第四款規定，設有禁止停車標誌、標線之處所不得停車，不因停在黃線內
    、外側而有不同，有交通部公路總局台北區監理所基隆監理站九十二年十月二十
    二日北監基字第０九二六二０三七一四號函在卷可參。綜上所述，原處分並無不
    當，其異議為無理由，應予駁回。
六、據上論斷，應依道路交通案件處理辦法第十九條，裁定如主文。
中    華      民      國      九十二    年    十    月    二十七    日
                                臺灣基隆地方法院交通法庭
                                    法  官  齊  潔
右正本證明與原本無異。
如不服本裁定，應於裁定送達後五日內向本院提出抗告狀( 應附繕本 )，抗告於臺灣
高等法院。
                                    書記官  莊國南
中      華      民      國      九十二    年    十    月    二十八    日


司法院資訊處製作；財團法人民間司法改革基金會備份。
